【裁判字號】    99,交易,466
【裁判日期】    991027
【裁判案由】    過失致死
【裁判全文】
臺灣臺北地方法院刑事判決             99年度交易字第466號
公  訴  人  臺灣臺北地方法院檢察署檢察官
被      告  甲○○
選任辯護人  林宇文律師
            張漢榮律師
上列被告因過失致死案件，經檢察官提起公訴（99年度偵字第
7662號），本院判決如下：
    主  文
甲○○因過失致人於死，處有期徒刑陸月，如易科罰金，以新臺
幣壹仟元折算壹日。緩刑貳年。
    事  實
一、甲○○於民國99年1月8日下午4時24分許，駕駛車牌號碼
    9697-EC號自用小客車，沿臺北市○○區○○路326巷由南往
    北行駛，至上開巷道與永吉路口欲左轉永吉路而途經永吉路
    行人穿越道時，本應注意汽車行經行人穿越道，遇有行人穿
    越時，無論有無交通指揮人員指揮或號誌指示，均應暫停讓
    行人先行通過，而依當時晴天、日間自然光線、視距良好等
    一切情狀，並無不能注意之情事，竟疏未注意及此，貿然通
    過，適有陳景榮由北往南沿永吉路行人穿越道通過永吉路，
    甲○○見狀煞避不及而撞擊陳景榮，陳景榮因而倒地昏迷，
    股骨骨折，經送醫急救，嗣因車禍、腎肝膽結石、引起腸胃
    道出血、肺炎、黃疸，導致多器官衰竭及出血性休克，延至
    99 年2月24日下午6時52分許死亡。甲○○在有偵查犯罪職
    權之機關或公務員發覺其犯罪前，主動向到場之臺北市政府
    警察局信義分局警員表明其係肇事車輛之駕駛人，自首並接
    受裁判。
二、案經臺灣臺北地方法院檢察署檢察官據報相驗後由臺北市政
    府警察局信義分局報告偵查後起訴。
    理  由
甲、程序部分：
一、本件為刑事訴訟法第376條第1、2款所列案件，依同法第284
    條之1前段規定，由法官1人獨任審判，合先敘明。
二、(一)按被告以外之人於審判外之言詞或書面陳述，除法律有規
      定者外，不得作為證據。又被告以外之人於審判外之陳述
      ，雖不符前4條之規定，而經當事人於審判程序同意作為
      證據，法院審酌該言詞陳述或書面陳述作成時之情況，認
      為適當者，亦得為證據。當事人、代理人或辯護人於法院
      調查證據時，知有第159條第1項不得為證據之情形，而未
      於言詞辯論終結前聲明異議者，視為有前項之同意。刑事
      訴訟法第159條第1項、第159條之5定有明文。
    (二)查道路交通事故現場圖、道路交通事故調查報告表、內政
      部警政署刑事警察局鑑定書、臺灣臺北地方法院檢察署屍
      體證明書、檢驗報告書、臺北市立聯合醫院急診病歷、臺
      北榮民總醫院病歷、法務部法醫研究所解剖報告書、鑑定
      報告書，均為被告甲○○以外之人於審判外之書面陳述，
      惟被告及檢察官於本院審理時同意作為證據，或未於言詞
      辯論終結前聲明異議而視為有前揭同意，本院揆諸前開法
      條規定，並審酌前開書面陳述作成時之情況，認為適當，
      自得作為證據，合先敘明。
乙、實體部分：
一、上開犯罪事實，業據被告於本院審理中坦承不諱，並有道路
    交通事故現場圖、道路交通事故調查報告表、內政部警政署
    刑事警察局鑑定書、臺灣臺北地方法院檢察署屍體證明書、
    檢驗報告書、臺北市立聯合醫院急診病歷、臺北榮民總醫院
    病歷、法務部法醫研究所解剖報告書、鑑定報告書各1份、
    現場照片4紙附卷可憑，堪認被告自白與事實相符，本案事
    證明確，被告犯行堪以認定，應依法論科。
二、論罪科刑之理由：
    (一)核被告所為，係犯刑法第276條第1項過失致死罪。
    (二)被告汽車駕駛人，行經行人穿越道不依規定讓行人優先通
      行，因而致被害人死亡，應依道路交通管理處罰條例第86
      條第1項，加重其刑。
    (三)又其在有偵查犯罪職權之機關或公務員發覺其犯罪前，主
      動向到場之臺北市政府警察局信義分局警員表明其係肇事
      車輛之駕駛人，並接受裁判等情，有臺北市○○○○○道
      路交通事故肇事人自首情形紀錄表1紙（本院卷第12頁）
      在卷足憑，核與自首規定相符，應依刑法第62條前段規定
      ，減輕其刑，並依法先加後減之。
    (四)爰審酌被告並無前科，有臺灣高等法院被告前案紀錄表1
      份附卷可考，其左轉而行經行人穿越道，本應注意有無行
      人通行，並禮讓其先通過，竟疏未注意及此，撞擊被害人
      致其股骨骨折受傷送醫，並因被害人為80歲之老翁，原患
      有腎結石、肝膽結石，因發生車禍長期臥床併發肺炎及急
      性呼吸窘迫症，最後因多器官衰竭、上、下腸胃道出血併
      出血性休克死亡，被告肇事之車禍與被害人最終死亡之結
      果固有因果關係無疑，惟考量一般人如遭受同樣股骨骨折
      經手術癒合後，應可存活（見法務部法醫研究所鑑定報告
      書，相卷第88頁），及被告犯後坦承犯罪，並已支付被害
      人之健康保險費用及醫療費用，有收據4紙（本院卷第30
      至32頁）在卷等犯罪之動機、目的、手段及造成之損害等
      一切情狀，量處如主文所示之刑，並諭知易科罰金之標準
      。
    (五)末本院審酌被告並無前科，未曾因故意犯罪而受有期徒刑
      以上刑之宣告，有臺灣高等法院被告前案紀錄表1份在卷
      可稽，其已坦承犯罪，並支付被害人之健保費用及醫療費
      用，復其過失肇事之責任應較輕微等情均已如前述，信經
      此教訓後，應知警惕，當無再犯之虞，本院因認對其所宣
      告之刑，以暫不執行為適當，爰依刑法第74 條第1項第1
      款規定，併予宣告緩刑2年，以勵自新。
三、據上論斷，應依刑事訴訟法第299條第1項前段、第284條之
    1，道路交通管理處罰條例第86條第1項，刑法第276條第1項
    、第62條前段、第41條第1項前段、第74條第1項第1款，判
    決如主文。
本案經檢察官高維駿到庭執行職務
中    華    民    國    99    年    10    月    27    日
                  刑事第十三庭  法  官  李貞瑩
以上正本證明與原本無異。
如不服本判決應於收受送達後10日內向本院提出上訴書狀，並應
敘述具體理由；其未敘述上訴理由者，應於上訴期間屆滿後20日
內向本院補提理由書（均須按他造當事人之人數附繕）「切勿逕
送上級法院」。
                                書記官  陳鳳瀴
中    華    民    國    99    年    10    月    27    日
附錄本案論罪科刑法條
中華民國刑法第276條（過失致死罪）
因過失致人於死者，處 2 年以下有期徒刑、拘役或 2 千元以下
罰金。
從事業務之人，因業務上之過失犯前項之罪者，處 5 年以下有
期徒刑或拘役，得併科 3 千元以下罰金。

司法院資訊處製作；財團法人民間司法改革基金會備份。
